【裁判字號】    98,訴,161
【裁判日期】    980123
【裁判案由】    毒品危害防制條例
【裁判全文】
臺灣臺中地方法院刑事判決               98年度訴字第161號
公  訴  人  臺灣臺中地方法院檢察署檢察官
被      告  甲○○
上列被告因違反毒品危害防制條例案件，經檢察官提起公訴（九
十七年度毒偵字第五四七五號、第五五七六號），被告於準備程
序中就被訴事實為有罪之陳述，受命法官於聽取當事人之意見後
，經本院合議庭裁定改由受命法官獨任以簡式審判程序審理，判
決如下：
    主    文
甲○○施用第一級毒品，累犯，處有期徒刑柒月。又施用第一級
毒品，累犯，處有期徒刑柒月。又施用第二級毒品，累犯，處有
期徒刑肆月。又施用第二級毒品，累犯，處有期徒刑肆月；扣案
之安非他命吸食器壹組沒收。主刑部分應執行有期徒刑壹年肆月
。
    犯罪事實
一、甲○○前曾因施用毒品案件，經裁定送觀察、勒戒，認無繼
    續施用毒品之傾向，於民國九十一年十二月五日釋放，並由
    臺灣臺中地方法院檢察署以九十一年度毒偵字第三五八六號
    為不起訴處分確定。另因公共危險、過失致死等案件，經臺
    灣高等法院臺中分院以九十年度交上易字第一四五一號判處
    有期徒刑七月、一年二月，應執行有期徒刑一年六月確定；
    又因偽造文書案件，經本院以九十一年度訴字第二一一三號
    判處有期徒刑一年十月確定；上開各罪接續執行，於九十三
    年十一月十九日假釋出監。於假釋期間即前揭觀察勒戒執行
    完畢釋放後五年內，復因施用第一級、第二級毒品案件，經
    臺灣南投地方法院以九十五年度訴緝字第二五號判處有期徒
    刑八月、五月，應執行有期徒刑十一月確定；另因肇事逃逸
    、酒後駕車案件，經臺灣南投地方法院以九十四年度交易字
    第一九號判處有期徒刑六月、六月，應執行有期徒刑十月確
    定；又因恐嚇案件，經本院以九十五年度易緝字第四三五號
    判處有期徒刑六月確定，上開各罪與撤銷假釋所餘殘刑一年
    二十二日接續執行，嗣經減刑，於民國九十六年八月十三日
    因所餘徒刑易科罰金執行完畢出監。詎仍不知悔改，復基於
    施用第一級、第二級毒品之犯意，於下列時、地施用第一級
    毒品海洛因與第二級毒品甲基安非他命，而為警查獲：
（一）於九十七年九月三十日下午，在臺中市○○路邊，以將第
      一級毒品海洛因摻入香菸方式，施用第一級毒品海洛因一
      次；另以將第二級毒品甲基安非他命置於玻璃球燒烤方式
      ，施用第二級毒品甲基安非他命一次。嗣於九十七年十月
      一日中午十二時三十分許，因其另涉竊盜案至臺中縣警察
      局清水分局接受調查時，同意警方採尿檢驗後，而查悉上
      情。
（二）於九十七年十月三日下午，在南投縣水里鄉新城巷八八號
      住處，以將第一級毒品海洛因摻入香菸方式，施用第一級
      毒品海洛因一次；另以將第二級毒品甲基安非他命置於玻
      璃球燒烤方式，施用第二級毒品甲基安非他命一次。嗣於
      九十七年十月六日下午一時二十分許，其駕駛自小客車行
      經國道三號高速公路北向二一○公里處時，為警循線查獲
      ，並在車上扣得安非他命吸食器一組。
二、案經臺中縣警察局清水分局暨國道公路警察局第七警察隊報
    請臺灣臺中地方法院檢察署檢察官偵查起訴。
    理    由
一、上開犯罪事實，經被告於本院審理時坦承不諱，並有同案被
    告江惠婷指述在卷，復有臺中縣警察局清水分局委託鑑驗尿
    液代號與真實姓名對照表一份、中山醫學大學附設醫院檢驗
    科藥物檢測中心於九十七年十月九日出具，實驗編號000
    0000號之尿液檢驗報告一紙、內政部警政署國道公路警
    察局第七警察隊委託鑑驗尿液代號與真實姓名對照表一份、
    詮昕科技股份有限公司濫用藥物尿液檢驗報告一份，及搜索
    扣押筆錄、扣押物品目錄表、刑案證物照片、車籍查詢表、
    刑案資料查註紀錄表、全國施用毒品案件紀錄表等資料附於
    臺中縣警察局清水分局中縣清警偵字第○九七○○○四九二
    八號卷、國道公路警察局第七警察隊公警七刑字第○九七○
    七○七七○五號卷以及臺灣臺中地方法院檢察署九十七年度
    毒偵字第五四七五號卷可證。是被告上開自白與事實相符，
    堪信為真實。
二、按依毒品危害防制條例第二十條、第二十三條之立法意旨，
    僅限於初犯或五年後再犯之情形，始應先經觀察、勒戒或強
    制戒治程序，倘被告於初犯後五年內已再犯，經依法追訴處
    罰，縱其第三次（或第三次以上）再度施用毒品之時間，在
    初犯經觀察、勒戒或強制戒治執行完畢釋放五年以後，已不
    合於五年後再犯之規定，且因已於五年內再犯，顯見其再犯
    率甚高，原實施觀察、勒戒或強制戒治，已無法收其實效，
    即應依同法第十條處罰。本件被告前因施用毒品案件，經裁
    定送觀察、勒戒，認無繼續施用毒品之傾向，於九十一年十
    二月五日釋放，並由臺灣臺中地方法院檢察署以九十一年度
    毒偵字第三五八六號為不起訴處分確定。再於前揭觀察勒戒
    執行完畢釋放後五年內，復因施用毒品案件，經臺灣南投地
    方法院以九十五年度訴緝字第二五號判處應執行有期徒刑十
    一月確定，有期徒刑執行完畢後再犯本案，已不合於五年內
    再犯之規定，是被告違反毒品危害防制條例第十條第一項、
    第二項之犯行，堪予認定。
三、核被告所為，係犯毒品危害防制條例第十條第一項、第二項
    之施用第一級、第二級毒品罪。其持有第一級毒品海洛因、
    第二級毒品甲基安非他命之低度行為，為其施用海洛因、甲
    基安非他命之高度行為吸收，不另論罪。被告分別二次施用
    第一級、第二級毒品，犯意各別，行為互殊，總計四罪應予
    分論併罰。又被告前曾因公共危險、過失致死等案件，經臺
    灣高等法院臺中分院以九十年度交上易字第一四五一號判處
    有期徒刑七月、一年二月，應執行有期徒刑一年六月確定；
    另因偽造文書案件，經本院以九十一年度訴字第二一一三號
    判處有期徒刑一年十月確定；上開各罪接續執行，於九十三
    年十一月十九日假釋出監。於假釋期間復因施用第一級、第
    二級毒品案件，經臺灣南投地方法院以九十五年度訴緝字第
    二五號判處有期徒刑八月、五月，應執行有期徒刑十一月確
    定；另因肇事逃逸、酒後駕車案件，經臺灣南投地方法院以
    九十四年度交易字第一九號判處有期徒刑六月、六月，應執
    行有期徒刑十月確定；又因恐嚇案件，經本院以九十五年度
    易緝字第四三五號判處有期徒刑六月確定，上開各案與撤銷
    假釋所餘殘刑一年二十二日接續執行，嗣經減刑，於九十六
    年八月十三日因所餘徒刑易科罰金執行完畢出監，有臺灣高
    等法院被告前案紀錄一份在卷可稽。被告於五年以內故意再
    犯本件有期徒刑以上之四罪，均為累犯，應依刑法第四十七
    條第一項規定，各加重其刑。另按犯毒品危害防制條例第四
    條第一項至第四項、第五條第一項至第四項前段、第六條第
    一項至第四項、第七條第一項至第四項、第八條第一項至第
    四項、第十條或第十一條第一項、第二項之罪，供出毒品來
    源，因而破獲者，得減輕其刑，同條例第十七條固有明文，
    惟所謂「因而破獲」者，應指在檢警機關別無其他可疑線索
    前，全憑其供述開啟調查或偵查之序端，進而查獲該毒品上
    游，始足當之。本案被告甲○○雖表示供出毒品來源上手係
    綽號「姐仔」之人，惟該綽號「姐仔」之姓名、年籍均不詳
    ，無從查明，則被告甲○○所為，尚與毒品危害防制條例第
    十七條所指「因而破獲」之要件不符，附此敘明。
四、爰審酌被告前有違反毒品危害防制條例、偽造文書等前科，
    素行不佳，又因施用毒品經觀察、勒戒、有期徒刑執行完畢
    後，仍無視於毒品對於自身健康之戕害及國家對於杜絕毒品
    犯罪之禁令，不知戒除惡習，再犯本案，自不宜輕判，然被
    告犯後於本院審理時坦承犯行，態度尚佳，暨施用毒品者均
    有相當程度之成癮性及心理依賴，其犯罪心態與一般刑事犯
    罪之本質並不相同，應側重適當之醫學治療及心理矯治為宜
    等一切情狀，而分別量處如主文所示之刑，並定應執行之刑
    。另扣案之吸食器玻璃球一組為被告所有，且供施用第二級
    毒品所用之物，業據被告於審理中供明在卷，應依刑法第三
    十八條第三項、第一項第二款規定，宣告沒收之。
據上論斷，應依刑事訴訟法第二百七十三之一第一項、第二百九
十九條第一項前段，毒品危害防制條例第十條第一項、第二項，
刑法第十一條前段、第四十七條第一項、第五十一條第五款、第
三十八條第三項、第一項第二款，判決如主文。
本案經檢察官乙○○到庭執行職務。
中    華    民    國    98    年    1    月    23    日
                  刑事第十一庭    法  官  周玉蘭
以上正本證明與原本無異。
如不服本判決，應於送達後十日內向本院提出上訴狀（須附繕本
），上訴於台灣高等法院台中分院。
上訴書狀如未敘述理由，應於上訴期間屆滿後20日內補提理由書
於本院。
                                  書記官  黃泰能
中    華    民    國    98    年    1    月    23    日
附錄本案論罪科刑法條：
毒品危害防制條例第十條
施用第一級毒品者，處六月以上五年以下有期徒刑。
施用第二級毒品者，處三年以下有期徒刑。


司法院資訊處製作；財團法人民間司法改革基金會備份。
